【裁判字號】    99,易,761
【裁判日期】    990622
【裁判案由】    竊盜
【裁判全文】
臺灣高雄地方法院刑事判決               99年度易字第761號
公  訴  人  臺灣高雄地方法院檢察署檢察官
被      告  甲○○
            丙○○
            乙○○
上列被告因業務侵占案件，經檢察官聲請以簡易判決處刑（99年
度速偵字第41號），本院認不應依簡易判決處刑，改依通常程序
審理，並判決如下：
    主  文
甲○○、乙○○共同犯業務侵占罪，各處有期徒刑陸月，如易科
罰金，均以新臺幣壹仟元折算壹日。
丙○○共同犯業務侵占罪，累犯，處有期徒刑柒月。
    事  實
一、丙○○前於民國94年間因竊盜案件，經本院以94年度易字第
    1489號判處有期徒刑7 月確定，甫於95年6 月12日縮短刑期
    執行完畢。其與甲○○、乙○○均係「鴻鋌企業有限公司」
    （下稱鴻鋌公司）之員工，負責該公司向「瑞鋒營造有限公
    司」（下稱瑞鋒公司）所承攬位於高雄港第六貨櫃中心附近
    工地之載運及綁紮鋼筋工作，皆為從事業務之人。而甲○○
    原為施工需要，於99年1 月26日16時40分許，指示丙○○及
    乙○○共同駕駛車號7783－XN自用小貨車至瑞鋒公司位在該
    港區內之鋼筋料場，載運瑞鋒公司所有之鋼筋（全部重量約
    為329 公斤，價值約新台幣6 千元）至前述施工工地；嗣運
    抵工地時，已近下班時間，詎甲○○竟心生貪念，向丙○○
    、乙○○2 人提議將該批鋼筋載運至港區外變賣，以朋分花
    用，而得丙○○、乙○○應允後，其等3 人即共同基於意圖
    為自己不法所有之犯意聯絡，利用其等為瑞鋒公司施作工程
    而持有該批鋼筋之機會，以變易持有為所有之意思，故意將
    該批鋼筋留置車上而未卸放工地施作，予以侵占入己，欲待
    下班後工地較無人之際，伺機載出變賣。嗣於同日17時15分
    許，因瑞鋒公司工地主任丁○○經通報鋼筋領取狀況有異，
    並見甲○○、丙○○、乙○○欲開車載運鋼筋離開，便騎車
    尾隨在後，待其等3 人之車輛通過查驗站而駛出港區，確認
    其等確有侵占意圖後，隨即趨車上前攔阻並報警處理，而當
    場查獲。
二、案經瑞鋒公司訴由內政部警政署高雄港務警察局移送臺灣高
    雄地方法院檢察署檢察官偵查後，聲請簡易判決處刑。
    理  由
一、本件被告甲○○、丙○○、乙○○所犯均係死刑、無期徒刑
    、最輕本刑為3 年以上有期徒刑以外之罪，其等皆於本院就
    被訴事實為有罪之陳述，經告以簡式審判程序之旨，並聽取
    檢察官及被告3 人意見後，裁定進行簡式審判程序。又本件
    卷內之人證、物證、書證等證據，依刑事訴訟法第273 條之
    2 規定，不受第159 條第1 項關於傳聞法則規定之限制，依
    法均有證據能力，合先敘明。
二、前揭被告甲○○、丙○○、乙○○共同利用持有瑞鋒公司鋼
    筋之機會，未用於施作，而據為己有之事實，業據被告3 人
    於本院審理時均供承不諱，核與證人即瑞鋒公司工地主任丁○○證述其經同事告知並尾隨發現被告3 人載運該公司鋼筋
    離開港區等情、證人即瑞鋒公司員工蘇郁凱證述丙○○及乙○○至其公司鋼筋料場搬取鋼筋之情形大致相符，並有扣押
    物品目錄表、贓物認領保管單及查獲現場照片在卷可稽，足
    認被告3 人之自白與事實相符，堪予採為本件論罪科刑之依
    據。本件罪證明確，被告3 人之業務侵占犯行，均堪予認定
    ，應依法論科。
三、查被告3 人均係鴻鋌公司之員工，負責該公司向告訴人瑞鋒
    公司所承攬鋼筋載運及綁紮之工作，皆為從事業務之人。其
    等意圖為自己不法之所有，將業務上所持自瑞鋒公司鋼筋料
    場取得之鋼筋，據為己有之行為，均核係犯刑法第336 條第
    2 項之業務侵占罪。另本案起訴書於犯罪事實欄業已表明被
    告3 人從事何職，並記載其等「共同將瑞鋒公司所有放置在
    上開港區工地之鋼筋（全部重量約為329 公斤）搬運上車後
    ，原欲載至港區另一工地處堆放」，亦已表述被告3 人原係
    為施工需要而持有該批瑞鋒公司鋼筋之旨，是起訴書所犯法
    條欄所載被告3 人係犯「刑法第320 條第1 項之罪嫌」，顯
    屬誤載，應予更正，附此敘明。被告甲○○、丙○○、乙○○就以上犯行，有犯意聯絡及行為分擔，均應論以共同正犯
    。又被告丙○○曾有如事實欄所載之前案科刑及執行紀錄，
    有臺灣高等法院被告前案紀錄表在卷可考，其受有期徒刑之
    執行完畢，5 年內故意再犯本件有期徒刑以上之罪，為累犯
    ，應依刑法第47條第1 項之規定加重其刑。爰審酌被告3 人
    從事鋼筋載運及綁紮之工作，本應忠於職守，善盡保管責任
    ，竟因一時貪念，利用職務之便，將所持有之瑞鋒公司鋼筋
    侵占入己，損及瑞鋒公司之權益，行為誠有可議，惟念被告
    3 人均坦承犯行，態度尚可，及侵占之鋼筋價值非鉅，且因
    瑞鋒公司表明無和解意願，致未能達成和解，及被告甲○○
    、乙○○均無前科，素行尚佳；被告丙○○除上述前科外，
    另有妨害自由、公共危險及詐欺等犯罪科刑紀錄，素行不良
    ，有其等臺灣高等法院被告前案紀錄表在卷可考等一切情狀
    ，量處被告甲○○、乙○○各有期徒刑6 月，並均諭知易科
    罰金之折算標準；被告丙○○則處有期徒刑7 月，以資儆懲
    。
據上論斷，應依刑事訴訟法第452 條、第273 條之1 第1 項、第
299 條第1 項前段，刑法第28條、第336 條第2 項、第47條第1
項、第41條第1 項前段，刑法施行法第1 條之1 第1 項、第2 條
前段，判決如主文。
本案經檢察官許怡萍到庭執行職務。
中    華    民    國    99    年    6     月    22    日
                  刑事第八庭  法  官  蔣志宗
以上正本證明與原本無異。
如不服本判決應於收受送達後10日內向本院提出上訴書狀，並應
敘述具體理由；如未敘述上訴理由者，應於上訴期間屆滿後20日
內向本院補提理由書（均須按他造當事人之人數附繕本）「切勿
逕送上級法院」。
中    華    民    國    99    年    6     月    22    日
                              書記官  李崑良
附錄本判決論罪科刑之法條：
刑法第336條第2項：
對於業務上所持有之物，犯前條第1 項之罪者，處6 月以上5 年
以下有期徒刑，得併科3 千元以下罰金。
刑法施行法第1 條之1
中華民國94年1 月7 日刑法修正施行後，刑法分則編所定罰金之
貨幣單位為新臺幣。
94年1 月7 日刑法修正時，刑法分則編未修正之條文定有罰金者
，自94年1 月7 日刑法修正施行後，就其所定數額提高為30倍。
但72年6 月26日至94年1 月7 日新增或修正之條文，就其所定數
額提高為3倍。

司法院資訊處製作；財團法人民間司法改革基金會備份。
